# 制造工人股份支付处理

提问人：Ryan_q 时间：2022-11-10 21:41:46
@chenyiwei，陈版主，如题，
生产工人应当计入制造费用，公司授予该批工人股份支付，后续计量应当如何处理？
特别对于存在可行权条件，服务期限后续可能无法达标存在冲回情形，应当如何考虑?
望陈版主指导！

回答人：chenyiwei
基于简化处理的考虑，同时也是为了避免股份支付费用对成本构成产生偶发性的重大影响，故一般建议对于分配到生产部门的股份支付费用直接计入当期营业成本，不再经过成本核算循环流转。如发生冲回生产部门股份支付费用的情况，则直接冲减当期营业成本。